【裁判字號】    89,易,1765
【裁判日期】    890721
【裁判案由】    贓物
【裁判全文】
台灣台中地方法院刑事判決                        八十九年度易字第一七六五號
    公  訴  人  臺灣台中地方法院檢察署檢察官
    被      告  乙○○
右列被告因贓物案件，經檢察官提起公訴（八十八年度偵字第一九五一三號），本院
判決如左：
    主  文
乙○○收受贓物，處有期徒刑貳月，如易科罰金，以佰元折算壹日。
    事  實
一、乙○○有懲治盜匪條例前科（未構成累犯），明知由不詳姓名之人所提供之車牌
    號碼ＰＦ─五五六一號之車牌二面係屬失竊贓物（經查，上開車牌係甲○○所有
    ，於八十四年十二月十五日零時許，在彰化市○○○路一七二巷二弄附近失竊）
    ，為逃避警方追緝，仍於民國（下同）八十四年十二月間某日，在某不詳地點，
    收受上開車牌號碼ＰＦ─五五六一號之車牌二面，並將之懸掛於原車牌號碼為Ｏ
    Ｄ─七五０六號自用小客車（經查，該小客車係丙○○所有，於八十四年十二月
    八日遭乙○○、傅嚴藏強盜，乙○○此部分盜匪犯行，並經臺灣高等法院臺中分
    院判處有期徒刑七年四月確定）。嗣於八十五年一月三日凌晨零時三十分許，在
    台中市○○路三七號前，為警查獲駕駛上開贓車且車身懸掛ＰＦ─五五六一號失
    竊車牌之乙○○。
二、案經臺灣臺中地方法院檢察署檢察官自動檢舉偵查起訴。
    理  由
一、訊據被告乙○○對右揭時地為警查獲持有上開失竊車牌之事固不否認，惟矢口否
    認右開收受贓物犯行，辯稱：伊不知車牌是贓物，我只有搶車，車牌換過的事伊
    不知道云云。惟查，被告確如事實欄所載時地查獲持有上開失竊車牌之事，亦據
    被告坦承不諱，又上開車牌確係失竊之贓物，亦據被害人甲○○証述在卷，再查
    獲之贓車原係懸掛ＯＤ─七五０六號車牌，並非懸掛ＰＦ─五五六一號車牌等情
    ，亦據証人丙○○証述在卷，並有車輛竊盜、車牌失竊資料個別查詢報表、贓物
    認領保管單附卷可考；又查，被告於警訊及偵查中一再供稱車牌是由傅嚴藏所竊
    取後懸掛於查獲車輛上，又車牌號碼ＯＤ─七五０六號自用小客車既是被告乙○
    ○與傅嚴藏共同強盜得手，且上開車輛於查獲時係由被告乙○○使用中，則衡情
    被告乙○○自知原車牌為ＯＤ─七五０六號，且其明知盜匪所得逾數週之小客車
    ，已係警方強力追緝目標，竟仍繼續駕駛於公共道路，無懼警方追緝，實與常情
    有違，顯見其對該車牌業經改懸另失竊車牌之事，應係知情，其明知上開車牌係
    屬贓物，竟仍予以使用，其具收受贓物之故意甚明。至被告否認知悉車牌係屬贓
    物，顯非可採。事証明確，被告收受贓物犯行堪予認定。
二、核被告所為，係犯有刑法第三百四十九條第一項之收受贓物罪。爰審酌被告收受
    贓物之動機、目的、手段，犯罪所生之危害、犯罪後之態度等一切情狀，量處如
    主文所示之刑，並諭知易科罰金之折算標準。
據上論斷，依刑事訴訟法第二百九十九條第一項前段、刑法第三百四十九條第一項、
第四十一條，罰金罰鍰提高標準條例第一條前段、第二條，判決如主文。
本案經檢察官徐錫祥到庭執行職務。
中      華      民      國    八十九    年      七      月    二十一    日
                                    臺灣臺中地方法院刑事第一庭
                                        法  官    黃  家  慧
右正本證明與原本無異。
如不服本判決，應於判決送達後十日內向本院提出上訴狀，上訴於臺灣高等法院臺中
分院( 須附繕本 )。
                                        書記官
中      華      民      國    八十九    年      七      月    二十一    日
附錄論罪科刑法條
刑法第三百四十九條第一項：
收受贓物者，處三年以下有期徒、拘役或五百元以下罰金。


司法院資訊處製作；財團法人民間司法改革基金會備份。
